【裁判字號】    95,抗,232
【裁判日期】    950623
【裁判案由】    本票裁定
【裁判全文】
臺灣臺北地方法院民事裁定               95年度抗字第232號
抗  告  人  乙○
相  對  人  龍聯建設股份有限公司
法定代理人  甲○○○
上列抗告人因與相對人間請求本票裁定事件，抗告人對於民國九
十五年四月二十一日本院所為九十五年抗字第二三二號裁定提起
抗告，本院裁定如下：
    主  文
抗告駁回。
抗告費用由抗告人負擔。
    理  由
一、抗告意旨略以：本件相對人即發票人龍聯建設股份有限公司
    （下稱龍聯公司），其法定代理人為甲○○○，雖有公司登
    記資料在卷足稽。然查該本票發票人上所載明之葉松年，則
    為該公司之董事，亦有相關登記資料附卷足證。而查法人應
    設董事。董事就法人一切事務，對外代表法人。民法第27條
    第1、2項定有明文。本件葉松年既為相對人公司之董事，依
    法自得代表公司，是該本票之簽發對於相對人本有拘束力，
    而相對人應負發票人責任，為訴訟標的之法律關係不變。茲
    因相對人之法定代理人依公司登記資料為甲○○○，而非葉
    松年，顯然亦屬判決（裁定）如有誤寫、誤算「或其他類此
    顯然錯誤者」之情況，自得隨時聲請更正，原裁定以本件既
    非相對人之姓名或名稱記載有錯誤之情形，其適用法規顯有
    錯誤，本件原裁定所涉及之法律見解具有原則上之重要性，
    爰請許可再為抗告云云。
二、按對於簡易訴訟程序之第二審裁判，提起第三審抗告，需經
    原裁判法院之許可；前項許可，以訴訟事件所涉及之法律見
    解具有原則上之重要性者為限，民事訴訟法第436之3條第1
    項及第2項定有明文。其中所謂「原則上之重要性」，係指
    該訴訟事件所涉及之法律問題意義重大，而有加以闡釋之必
    要者而言，民事訴訟法修正說明可資參照。蓋適用簡易程序
    之事件，因其訟爭金額不高，或通常不致牽涉複雜之法律問
    題，基於訴訟經濟之考量，本以不得抗告第三審為原則。惟
    若為避免法律見解歧異，維持法律之安定，暨賡續法官造法
    之可能性，倘訟爭之簡易事件中，涉有原則上重要性之法律
    爭議，遂例外准許提起第三審抗告，俾使第三審法院得有解
    決此等法律爭議之機會。因此，倘訟爭之法律問題最高法院
    業已表示其見解者，自無所謂「原則上重要性」可言。又按
    判決如有誤寫、誤算或其他類此之顯然錯誤者，法院得隨時
    以裁定更正之，民事訴訟法第232條第1項定有明文。所謂錯
    誤，應包括當事人姓名或名稱之錯誤在內。關於當事人姓名
    或名稱之錯誤，祗須為訴訟標的之法律關係不變，實際上由
    該當事人參與訴訟，雖原告起訴所主張被告之姓名或名稱錯
    誤，並經法院對於姓名或名稱錯誤之當事人為裁判，仍應有
    上開法條之適用（最高法院83年台抗字第391號判例可資參
    照）。經查，抗告人於民國94年3月11日向本院聲請裁定准
    許本票強制執行之聲請狀上，相對人龍聯公司之法定代理人
    姓名之記載係「葉松年」，有該聲請狀在卷可稽，而相對人
    龍聯公司之法定代理人於93年9月20日即已變更為甲○○○
    ，亦有相對人公司之變更登記事項卡在卷足參，是於抗告人
    聲請裁定本票准予強制執行時，相對人並未經合法代理，並
    非姓名有誤載之情事，揆諸前開解釋，此訟爭之法律問題最
    高法院業已表示其見解者，自無所謂「原則上重要性」可言
    ，其抗告自不應許可。
三、綜上所述，抗告人抗告指摘之法律見解，並無原則上之重要
    性，其抗告不應准許，應予駁回。
四、爰依民事訴訟法第436條之3第3項、第95條、第78條，裁定
    如主文。
中    華    民    國    95    年    6     月    23    日
              民事第六庭    審判長法  官  吳光釗
                                  法  官  楊晉佳
                                  法  官  郭美杏
以上正本係照原本作成。
本裁定除以適用法規顯有錯誤為理由，並經本院許可外，不得再
抗告。如提起再抗告，應於收受後10日內委任律師為訴訟代理人
向本院提出再抗告狀。並繳納再抗告費新台幣1,000元。
中    華    民    國    95    年    6     月    27    日
                                  書記官  潘惠梅


司法院資訊處製作；財團法人民間司法改革基金會備份。
